臺灣臺中地方法院民事判決
110年度沙簡字第522號
原      告  張基洲  
被      告  張森田  
訴訟代理人  張宏嘉  
上列當事人間請求損害賠償事件，經本院於民國111年2月15日言
詞辯論終結，判決如下：
    主      文
原告之訴駁回。
訴訟費用由原告負擔。
    事實及理由
一、原告主張：（一）被告係原告的叔叔，且被告於民國110年1
    月21日在原告所有門牌號碼臺中市○○區○○路0號房屋（下稱
    系爭三光路1號房屋），故意到處亂滴油漆，並非一般工作
    落漆，為此爰依民法第184條規定請求損害賠償。（二）被
    告前因辱罵原告，由臺灣臺中地方檢察署檢察官以110年度
    偵字第13955號向本院提起公訴，經本院刑事庭以110年度易
    字第1847號受理在案。及原告提出照片，用以證明系爭三光
    路1號房屋滴到油漆，被告不幫原告清理。以及原告提出收
    據及電子發票證明聯，用以證明原告購買甲苯、油漆、刷子
    ，欲將系爭三光路1號房屋清一清後油漆，因而支出新臺幣
    （下同）750元、800元、80元，及原告沖洗照片提供法院，
    因而支出250元等語。並聲明：被告應給付原告20萬元，及
    自起訴狀繕本送達之翌日起至清償日止按年息百分之5計算
    之利息。
二、被告則以：被告於110年1月21日委託訴外人周奕佑油漆門牌
    號碼臺中市○○區○○路0號房屋（下稱系爭三光路3號房屋）之
    牆壁，該房屋雖與系爭三光路1號房屋相鄰，然油漆過程並
    未進入系爭三光路1號房屋等語資為抗辯。並聲明：原告之
    訴駁回。
三、本院之判斷：　
（一）按因故意或過失，不法侵害他人之權利者，負損害賠償責
      任。故意以背於善良風俗之方法，加損害於他人者亦同。
      違反保護他人之法律，致生損害於他人者，負賠償責任。
      但能證明其行為無過失者，不在此限，民法第184條定有
      明文。
（二）復按當事人主張有利於己之事實者，就其事實有舉證之責
      任，民事訴訟法第277條前段定有明文。又按民事訴訟如
      係由原告主張權利者，應先由原告負舉證之責，若原告先
      不能舉證，以證實自己主張之事實為真實，則被告就其抗
      辯事實即令不能舉證，或其所舉證據尚有疵累，亦應駁回
      原告之請求（最高法院17年度上字第917號民事裁判意旨
      參照）。
（三）另按依民法第184條第1項前段規定，侵權行為之成立，須
      行為人因故意、過失不法侵害他人權利，亦即行為人須具
      備歸責性、違法性，並不法行為與損害間有因果關係，始
      能成立，且主張侵權行為損害賠償請求權之人，對於侵權
      行為之成立要件應負舉證責任（最高法院100年度臺上字
      第328號民事裁判意旨參照）。又按損害賠償之債，以有
      損害之發生及有責任原因之事實，並二者之間有相當因果
      關係為成立要件。故原告所主張損害賠償之債，如不合於
      此項成立要件者，即難謂有損害賠償請求權存在（最高法
      院48年臺上字第481號民事裁判意旨參照）。　　
（四）原告主張：被告於110年1月21日在原告所有門牌號碼臺中
      市○○區○○路0號房屋（即系爭三光路1號房屋），故意到處
      亂滴油漆等情，為被告所否認並以前詞置辯，經查：
　　1.原告前以其於110年1月21日在系爭三光路1號房屋之騎樓
      遭被告辱罵為由提出告訴，由臺灣臺中地方檢察署檢察官
      偵查認為被告涉犯刑法第309條第1項公然侮辱罪嫌，並以
      110年度偵字第13955號向本院提起公訴，經本院刑事庭以
      110年度易字第1847號受理在案等情，業經本院依職權調
      閱臺灣臺中地方檢察署110年度偵字第13955號偵查卷及本
      院110年度易字第1847號刑事卷審閱無訛，自堪信為真實
      。
　　2.被告辯稱其於110年1月21日委託訴外人周奕佑油漆系爭三
      光路3號房屋之牆壁，油漆過程並未進入系爭三光路1號房
      屋等情，並提出估價單為證（見本院卷第103頁），核與
      原告於110年1月21日前開刑事案件警詢時陳稱；伊於110
      年1月21日11時20分許至三光路1號舊家巡視，發現伊叔叔
      張森田請油漆工粉刷外圍牆壁，油漆噴濺弄髒伊家，伊報
      警請警察過來協助協調，於11時40分至隔壁三光路3號找
      伊叔叔協調時，於過程中伊叔叔罵伊「幹您娘機掰」大約
      2、3次等語（見臺灣臺中地方檢察署110年度偵字第13955
      號偵查影卷第27至28頁），大致相符，是以，被告所辯前
      情，尚屬有據，應堪採信，足認原告主張系爭三光路1號
      房屋於110年1月21日滴到油漆乙節，並非被告所為。
　　3.觀諸原告所提照片、收據及電子發票證明聯，充其量僅顯
      示系爭三光路1號房屋滴到油漆情形，及原告因購買甲苯
      、油漆、刷子及沖洗照片，而支出750元、800元、80元、
      250元等情，尚難據此逕行推論有如前開原告主張被告於1
      10年1月21日在系爭三光路1號房屋故意到處亂滴油漆之情
      形。
　　4.此外，原告復未就其主張前情，提出其他證據以實其說，
      則原告主張前情，尚非可採。
（五）綜上所述，原告主張依民法第184條規定，請求被告應給
      付原告20萬元，及自起訴狀繕本送達之翌日起至清償日止
      按年息百分之5計算之利息，為無理由，應予駁回。
（六）兩造其餘之攻擊防禦方法及未經援用之證據，經本院斟酌
      後，認為均不足以影響本判決之結果，自無逐一詳予論駁
      之必要，併此敘明。　　　　　
四、訴訟費用負擔之依據：民事訴訟法第78條。
中　　華　　民　　國　　111 　年　　3 　　月　　16　　日
                  沙鹿簡易庭  法  官  賴秀雯
以上為正本係照原本作成。
如不服本判決，應於送達後二十日內，向本院提出上訴狀並表明
上訴理由，如於本判決宣示後送達前提起上訴者，應於判決送達
後二十日內補提上訴理由書（須附繕本）。如委任律師提起上訴
者，應一併繳納上訴審裁判費。
中　　華　　民　　國　　111 　年　　3 　　月　　16　　日
                              書記官  陳任鈞